Inventaris van het archief van de Afdeling Kunsten en taakvoorgangers van het Ministerie van Onderwijs, Kunsten en Wetenschappen over de periode 1945-1965
Nationaal Archief, Den Haag
- ARCHIEF VAN DE AFDELING KUNSTEN, A.
  - Kunst, Wetenschap en Letteren, A.3
    - Kunsten, A.3.1
      - Toonkunst, A.3.1.4
        - Bevordering der toonkunst, A.3.1.4.6
          - Steun aan toonkunstenaars, A.3.1.4.6.7
            - Steun bij studie, A.3.1.4.6.7.2
              - Stukken betreffende instelling en samenstelling van de Commissie van Advies inzake het Toekennen van Eregelden en Persoonlijke Toelagen aan Toonkunstenaars, vanaf 1960 aan Kunstenaars op het Gebied van Muziek en Dans., 1956-1964; 1594; omslag
              - Stukken betreffende het verlenen van stipendia aan Nederlandse componisten na advies van de Commissie van Advies voor het Verlenen van Stipendia aan Nederlandse Componisten., 1956-1964; 1595; pak
          - Auteursrechten, A.3.1.4.6.8
            - Stukken betreffende het verstrekken van inlichtingen aan personen, verenigingen, instellingen en instanties inzake de hantering van muziek- en auteursrechten., 1948-1964; 1596; pak
        - Verenigingen en stichtingen, A.3.1.4.7
          - Stukken betreffende gesubsidieerde orkesten., 1939-1965; 1597-1621; 15 pakken en 10 omslagen
            - Regeling van de salariëring van leden van gesubsidieerde orkesten. 1939-1965, 1597-1603
              - 1939-1946, 1597
              - 1947, 1598
              - 1948, jan. - juni, 1599
              - 1948, juli - dec., 1600
              - 1949, 1601
              - 1950-1954, 1602
              - 1960-1965, 1603; omslag
            - Subsidieverlening. 1940-1965, 1604-1605
              - 1940-1965, 1604
              - 1945-1946, 1605
            - Beantwoording van vragen van orkesten en orkestleden inzake rechtsherstel van tijdens de bezetting ontslagen Joodse orkestleden, 1945 - 1963, 1606; omslag
            - Behandeling van het vraagstuk van een eventueel in te voeren rijkspensioenregeling voor orkesten, 1946 - 1964, 1607; omslag
            - Verlenen van subsidie aan het Contactorgaan Nederlandse Symfonie- en Opera-orkesten ten behoeve van een dirigentenopleiding, 1949 - 1965, 1608
            - Onderzoek naar te nemen maatregelen in verband met het tekort aan orkestmusici, 1953 - 1964, 1609; omslag
            - Nadere uitleg aan orkestbesturen over de compensatiebijslag Wachtgeld- en Werkloosheidswet, 1955 - 1962, 1610; omslag
            - Commissie Witteman. 1956-1964, 1611-1617
              - Nadere uitleg naar aanleiding van reacties van diverse orkesten, orkestleden en instellingen op het rapport van de Commissie Witteman, 1956 - 1958, 1611
              - Classificatie en salariëring van orkestleden na het rapport van de Commissie Witteman, 1956 - 1959, 1612
              - Classificatie en salariëring van orkestleden na het tweede rapport van de Commissie Witteman, 1959 - 1960, 1613
              - Classificatie en salariëring van orkestleden na het derde rapport van de Commissie Witteman, 1960 - 1963, 1614
              - Vorming van een Interdepartementale Werkgroep Orkestsalarissen en haar conclusies n.a.v. het derde rapport van de Commissie Witteman, 1961 - 1962, 1615; omslag
              - Classificatie en salariëring van orkestleden na het vierde rapport van de Commissie Witteman, 1962 - 1963, 1616; omslag
              - Nadere uitleg naar aanleiding van reacties van diverse orkesten, orkestleden en instellingen op het derde rapport van de Commissie Witteman, 1962 - 1964, 1617
            - Subsidiëntenoverleg over de subsidiëring van symfonie-orkesten, 1958 - 1963, 1618
            - Standpuntbepaling inzake het geven van contracttoelagen aan gesubsidieerde orkesten, 1960 - 1964, 1619; omslag
            - Standpuntbepaling inzake decentralisatie van subsidiëring, 1962 - 1963, 1620; omslag
            - Afwijzing van verzoeken van diverse gemeente- en provinciale besturen om uitbreiding van de rijkssubsidieregeling voor symfonie-orkesten, 1963 - 1964, 1621; omslag
          - Stukken betreffende het verlenen van medewerking aan de Nederlandse Bachvereniging in Naarden., 1939-1965; 1622-1623; 1 pak en 1 omslag
            - Jaarverslagen 1938 - 1964., 1622
            - Subsidie, 1946 - 1962, 1623; pak
          - Stukken betreffende het verlenen van medewerking aan de Koninklijke Nederlandse Toonkunstenaars Vereniging in Amsterdam., 1940-1964; 1624
          - Stukken betreffende het verlenen van subsidie aan de Maatschappij tot Bevordering der Toonkunst in Amsterdam in verband met de benoeming van een hoogleraar in de cultuurgeschiedenis van de muziek in Utrecht., 1945-1947; 1625; omslag
          - Stukken betreffende het behandelen van klachten van orkesten over het engageren van orkestleden bij de radio., 1945-1948; 1626; omslag
          - Stukken betreffende het voeren van overleg met de Wagner-vereniging NV te Amsterdam., 1945-1952; 1627-1629; 3 omslagen
            - 1945-1946, 1627
            - 1947-1949, 1628
            - 1950-1952, 1629
          - Stukken betreffende het verlenen van subsidie aan de Nederlandse Kunstorganisatie Stichting Duinrell te 's-Gravenhage., 1945-1953; 1630; pak
          - Stukken betreffende het verlenen van medewerking aan de oprichting van het Brabants Orkest te 's-Hertogenbosch., 1945-1954; 1631; pak
          - Stukken betreffende het verlenen van subsidie aan het Frysk orkest te Leeuwarden., 1945-1959; 1632; pak
          - Stukken betreffende het behandelen van problemen inzake het engageren van orkestleden van gesubsidieerde orkesten door de Nederlandse Radio Unie en de Nederlandse Televisie Stichting., 1945-1961; 1633; omslag
          - Stukken betreffende de Nederlandse Opera te Amsterdam., 1945-1965; 1634-1674; 16 pakken en 25 omslagen
            - Verlenen en afwikkelen van subsidie. 1945-1965, 1634-1651
              - Seizoen 1943 - 1944, 1944 - 1945, 1945 - 1946, 1946 - 1947, 1945 - 1947., 1634; pak
              - Seizoen 1947 - 1948, 1947 - 1949, 1635
              - Seizoen 1948 - 1949, 1948 - 1949 pak, 1636
              - Seizoen 1949 - 1950, 1949 - 1950 pak, 1637
              - Seizoen 1950 - 1951, 1950 - 1951 pak, 1638
              - Seizoen 1951 - 1952, 1951 - 1952 pak, 1639
              - Seizoen 1952 - 1953, 1952 - 1953 pak, 1640
              - Seizoen 1953 - 1954, 1953 - 1955, 1641
              - Seizoen 1954 - 1955, 1954 - 1956 pak, 1642
              - Seizoen 1955 - 1956, 1955 - 1957, 1643
              - Seizoen 1956 - 1957, 1956 - 1958, 1644
              - Seizoen 1957 - 1958, 1957 - 1961, 1645
              - Seizoen 1958 - 1959, 1958 - 1960, 1646
              - Seizoen 1959 - 1960, 1959 - 1962, 1647
              - Seizoen 1960 - 1961, 1960 - 1963, 1648
              - Seizoen 1961 - 1962, 1961 - 1963 pak, 1649
              - Seizoen 1962 - 1963, 1962 - 1964 pak, 1650
              - Seizoen 1963 - 1964, 1962 - 1965, 1651
            - Optreden in Brussel in verband met de inwerkingtreding van de Belgisch-Nederlands-Luxemburgse Douane-overeenkomst op 3 oktober 1947, 1947 - 1949, 1652
            - Overleg met verschillende instanties inzake de organisatie en financiering, 1949 - 1951 pak, 1653
            - Advisering bij de bouw en exploitatie van een opera gebouw, 1953 - 1964, 1654
            - Opstellen van afvloeiingsregelingen voor het personeel, 1955 - 1964, 1655
            - Vergaderstukken van de bestuursvergaderingen van de Nederlandse Opera. 1955-1964, 1656-1660
              - 1955-1956, 1656
              - 1957-1958, 1657
              - 1959-1960, 1658; pak
              - 1961-1962, 1659; pak
              - 1963-1964, 1660
            - Voorstel tot wijziging van de bestuursvorm met name voor zover deze betrekking heeft op het operaballet, 1958, 1661
            - Subsidieaanvragen ten behoeve van voorstellingen in het buitenland, 1958 - 1962, 1662
            - Voorstel van de Nederlandse Televisie Stichting om uitvoeringen van de Nederlandse Opera uit te zenden, 1959 - 1961, 1663
            - Inwinnen van advies bij de Commissie voor de Orkesten (Commissie Witteman) inzake de positie van het orkest van de Nederlandse Opera, 1962 - 1963, 1664
            - Overleg met het Ministerie van Financiën inzake de subsidiëring, 1962 - 1964, 1665
            - Standpuntbepaling inzake organisatie, artistiek beleid en ontbinding van de Stichting De Nederlandse Opera, 1963 - 1964, 1666
            - Instelling van de Commissie van Advies inzake de Opera in Nederland, alsmede verslagen van bijeenkomsten en het rapport van de Commissie, 1964, 1667; pak
            - Ontbinding van de Stichting De Nederlandse Opera, 1964, 1668; pak
            - Overleg met het bestuur van de Stichting De Nederlandse Opera inzake enkele problemen op artistiek, financieel en huisvestingsgebied, 1964, 1669
            - Voeren van overleg met het Ministerie van Financiën, Ministerie van Binnenlandse Zaken en het Gemeentebestuur van Amsterdam over de gevolgen van de liquidatie van De Nederlandse Opera, 1964, 1670; pak
            - Opstellen van een wachtgeldregeling voor het personeel van de Stichting de Nederlandse Opera in liquidatie, 1964 - 1965, 1671
            - Overleg met vakorganisaties in verband met de liquidatie van de Nederlandse Opera, 1964 - 1965, 1672; pak
            - Overwegen van de mogelijkheid om symfonie-orkesten medewerking te laten verlenen aan operavoorstellingen, 1964 - 1965, 1673
            - Voorstellen om uit de impasse te geraken, ontstaan na aftreding van het voltallige bestuur van de Nederlandse Opera, 1964 - 1965, 1674
          - Stukken betreffende de Stichting Donemus te Amsterdam., 1945-1965; 1675-1678; 2 pakken en 2 omslagen
            - Diverse aangelegenheden, betrekking hebbende op de Stichting, 1945 - 1965, 1675; pak
            - Verlenen van subsidie over de jaren 1947 - 1951, 1946 - 1951, 1676; pak
            - Jaarverslagen over de jaren 1950 - 1960, 1951 - 1961, 1677
            - Verzoek om de Raad van Beheer van de Stichting te laten fungeren als Nationaal Comité Nederland van de Conseil International de la Musique, 1959 - 1964, 1678
          - Stukken betreffende het Concertgebouworkest te Amsterdam., 1945-1965; 1679-1694; 5 pakken en 11 omslagen
            - Informeren van de minister over jubileum en overlijden van Eduard van Beinum, dirigent van het Concertgebouworkest, 1945 - 1959, 1679
            - Advisering van de minister inzake het verlenen van subsidie bij buitenlandse muziekuitvoeringen. 1946-1964, 1680-1690
              - Tsjechoslowakije, 1946, 1680
              - Amerika, 1946 - 1950, 1681
              - België, 1946 - 1952, 1682
              - Frankrijk, 1946 - 1954, 1683
              - Scandinavië, 1946 - 1958, 1684
              - Groot-Brittannië, 1946 - 1960, 1685
              - West-Duitsland, 1952 - 1959, 1686
              - Amerika, 1954 - 1962, 1687; pak
              - Oostenrijk, 1955 - 1963, 1688
              - Japan, 1962 - 1963, 1689
              - Groot-Brittannië, Edinburgh-festival, 1962 - 1964, 1690
            - Exploitatie en status van het Concertgebouworkest, 1947 - 1952 pak, 1691
            - Adviseren van de minister inzake de kritieken op het engageren van Paul van Kempen als gastdirigent van het Concertgebouworkest, 1948 - 1953, 1692; pak
            - Voortzetting van besprekingen inzake de nieuwe status van het Concertgebouworkest te Amsterdam alsmede benoeming van bestuursleden van de Nederlandse Orkeststichting tot Beheer van het Concertgebouworkest, 1952 - 1965, 1693; pak
            - Regeling van de salariëring van leden van het Concertgebouworkest, 1955 - 1965, 1694; pak
          - Stukken betreffende standpuntbepaling inzake het optreden van gesubsidieerde symfonie-orkesten tijdens politieke bijeenkomsten., 1946-1948; 1695; omslag
          - Stukken betreffende het verlenen van subsidie aan het Twents Philharmonisch Orkest in Enschede., 1946-1953; 1696; pak
          - Stukken betreffende het aanwijzen van een regeringscommissaris bij de besturen van symphonie-orkesten., 1946-1954; 1697; omslag
          - Stukken betreffende het verlenen van medewerking aan de Stichting Jeugd en Muziek in Amsterdam., 1946-1962; 1698-1699; 2 omslagen
            - Verlenen van subsidie, 1946 - 1951, 1698
            - Algemeen, 1948 - 1962, 1699
          - Jaarverslagen van Het Concertgebouw NV over de jaren 1943 - 1945 en 1946 - 1951, van de Vereeniging Het Concertgebouw-Orchest over de jaren 1959 - 1961 en van de Nederlandse Orkeststichting tot Beheer van het Concertgebouworkest te Amsterdam over de jaren 1959 - 1962., 1946-1963; 1700; omslag
          - Stukken betreffende het verlenen van medewerking bij de oprichting van de Stichting Collegium Musicum Utrajectinum alsmede de behandeling van een aantal financiële aangelegenheden., 1946-1964; 1701; omslag
          - Stukken betreffende het verlenen van medewerking aan de Stichting Nederlands Impresariaat., 1946-1965; 1702-1705; 4 omslagen
            - Het verlenen en intrekken van de vergunningen tot het uitoefenen van arbeidsbemiddeling door de minister van Sociale Zaken en Volksgezondheid, 1946 - 1957, 1702
            - Financiële verslagen, 1954 - 1956, 1703
            - Opstellen van een pensioenregeling, 1962 - 1964, 1704
            - Algemeen, 1948 - 1965, 1705
          - Stukken betreffende het verlenen van medewerking aan het Koninklijk Nederlands Zangersverbond te 's Hertogenbosch., 1947-1964; 1706; pak
          - Stukken betreffende het verlenen van subsidie aan de Koninklijke Mannenzangvereniging Apollo in Amsterdam ten behoeve van een tournee in het buitenland., 1948; 1707; omslag
          - Stukken betreffende het verlenen van subsidie aan de Nederlandse Toonkunstenaarsraad over 1949 en 1950 alsmede de totstandkoming van een voorontwerp Toonkunstenaarswet., 1948-1953; 1708; pak
          - Stukken betreffende het verlenen van medewerking aan de Stichting Gaudeamus in Bilthoven., 1948-1962; 1709; pak
          - Stukken betreffende het verlenen van medewerking aan de Nederlandse Toonkunstenaarsraad in Amsterdam., 1948-1963; 1710-1712; 1 pak en 2 omslagen
            - Vergaderstukken van de Juridische Commissie tot Voorbereiding van het Wetsontwerp tot Bescherming van Toonkunstenaars, 1948 - 1959, 1710; pak
            - Subsidie voor het uitgeven van het Toonkunstenaarsboek van Nederland, 1955 - 1963, 1711
            - Subsidie voor een propaganda-actie voor het Register van Nederlandse Toonkunstenaars, 1960 - 1963, 1712
          - Stukken betreffende het verlenen van subsidie aan het Nederlands Kamerkoor in Amsterdam., 1949-1959; 1713; pak
          - Stukken betreffende het verlenen van medewerking aan de Stichting Union Internationale des Amis du Bel Canto te 's Gravenhage., 1949-1960; 1714; omslag
          - Stukken betreffende het verlenen van subsidie aan de Culturele Raad Limburg voor de uitvoering van Der Freischütz door de Operavereniging Verdi in Maastricht tijdens de Internationale Sommer Festspiele in Monschau., 1950; 1715; omslag
          - Stukken betreffende het verlenen van medewerking aan de Groninger Orkest Vereniging te Groningen., 1950-1960; 1716; omslag
          - Stukken betreffende het verlenen van medewerking aan de Federatie van Nederlandse Zangersbonden te Haarlem., 1950-1963; 1717-1718; 2 omslagen
            - Subsidie, 1950 - 1957, 1717
            - Reorganisatie, 1962 - 1963, 1718
          - Staten met subsidieoverzichten van gesubsidieerde symfonie-orkesten., 1951-1960; 1719; omslag
          - Stukken betreffende het verlenen van subsidie aan het Genootschap van Nederlandse Componisten in Amsterdam voor het geven van concerten., 1951-1961; 1720; omslag
          - Stukken betreffende de behandeling van het vraagstuk inzake de subsidiëring van de Utrechtse Opera., 1952-1953; 1721; pak
          - Stukken betreffende het verlenen van subsidie aan het Overijssels Philharmonisch Orkest in Enschede., 1952-1957; 1722; pak
          - Stukken betreffende het verlenen van subsidie aan de Zuid-Nederlandse Opera te Maastricht., 1952-1961; 1723; omslag
          - Stukken betreffende het verlenen van subsidie aan de Centrale Vereniging voor Openbare Leeszalen en Bibliotheken in 's-Gravenhage voor het samenstellen van een centrale muziekcatalogus., 1952-1962; 1724; omslag
          - Stukken betreffende het verlenen van goedkeuring aan de Maatschappij tot Bevordering der Toonkunst tot medewerking van de inspecteur voor het muziekonderwijs om te komen tot één officieel examen voor de muzikale scholing van onderwijzers., 1953; 1725; omslag
          - Stukken betreffende de behandeling van het rapport 'Hoofdlijnen van het beleid ten aanzien van het orkestwezen' van de Nederlandse Federatie van Beroepsverenigingen van Kunstenaars., 1953-1955; 1726; omslag
          - Stukken betreffende het beoordelen van uitgebrachte adviezen door de (Voorlopige) Raad voor de Kunst inzake het opera- en balletwezen., 1953-1964; 1727; omslag
          - Stukken betreffende het verlenen van medewerking aan de oprichting van de Unie van Nederlandse Amusementsmusici te 's-Gravenhage., 1954-1958; 1728; omslag
          - Stukken betreffende het verlenen van medewerking aan de oprichting van het Nederlands Kamerorkest te 's-Gravenhage., 1954-1960; 1729; pak
          - Stukken betreffende het verlenen van subsidie aan de Nederlandse afdeling van Artifex Internationaal Werk voor Kunstenaars in 's-Gravenhage., 1954-1960; 1730; pak
          - Stukken betreffende het verlenen van medewerking aan de Stichting Operagezelschap Forum in Enschede., 1954-1961; 1731-1733; 2 pakken en 1 omslag
            - Oprichting, 1954 - 1956, 1731
            - Subsidie, 1954 - 1959, 1732
            - Voorstellingen, 1958 - 1961, 1733; omslag
          - Stukken betreffende het verlenen van subsidie aan harmonie- en fanfarekorpsen., 1954-1964; 1734; omslag
          - Stukken betreffende het verlenen van medewerking aan het Limburgs Symphonie Orkest te Maastricht., 1955-1963; 1735; omslag
          - Stukken betreffende het verlenen van subsidie aan het Andijks Gemengd Koor voor een concertreis naar Parijs., 1956-1957; 1736; omslag
          - Stukken betreffende het voeren van overleg met de gemeente Amsterdam en het bestuur van de Nederlandse Opera inzake een geschil over het operaballet., 1958; 1737; omslag
          - Stukken betreffende het wijzigen van de Regeling Rijksbijdrage in de Sociale Lasten van Gesubsidieerde Orkesten., 1958-1959; 1738; omslag
          - Stukken betreffende het voeren van overleg met de Nederlandse Orkeststichting tot Beheer van het Concertgebouworkest te Amsterdam inzake bestendiging van de bijdrage aan het Jubileum-Bouwfonds., 1958-1960; 1739; omslag
          - Stukken betreffende het leveren van commentaar op een rapport van de Raad voor de Kunst over hedendaagse muziek in het orkestrepertoire., 1960-1964; 1740; omslag
          - Stukken betreffende het inwinnen en bespreken van het advies van de Commissie Witteman inzake de positie van de radio-orkesten in het orkestenbestel van Nederland., 1961-1963; 1741; omslag
          - Stukken betreffende de totstandkoming van een subsidieregeling voor amateuristische kunstbeoefening., 1961-1964; 1742; omslag
          - Stukken betreffende de behandeling van het advies van de Raad voor de Kunst inzake het bevorderen van vernieuwing van het repertoire van operagezelschappen., 1962-1963; 1743; omslag
          - Stukken betreffende het voorbereiden van de publicatie van het rapport 'Het symfonische repertoire van de geluidsomroep, 1961 - 1962', van de Raad voor de Kunst., 1962-1964; 1744; omslag
          - Jaarverslagen van het Rotterdams Philharmonisch Orkest over de seizoenen 1940/1941 - 1962/1963., [1942 - 1964]; 1745; omslag
        - Adviescommissies, A.3.1.4.8
          - Stukken betreffende de behandeling van de reorganisatie en ontbinding van de Commissie van Advies inzake Bevordering van de Toonkunst van Rijkswege., 1939-1943; 1746; omslag
      - Toneelkunst, A.3.1.5
        - Algemeen, A.3.1.5.01
          - Stukken betreffende het behandelen van voorstellen voor het reorganiseren van de toneelkunst in Nederland., 1940-1953; 1747; pak
          - Schetsen van een variabel studiotheater voor diverse soorten open toneel., 1957; 1748; omslag
        - Andere dan rijksinstellingen, A.3.1.5.02
          - Stukken betreffende het onderzoek naar de status en de behandeling van het verzoek om subsidie van de Boutens Academie, Instituut voor Toneelkunst en Musische Vorming te 's-Gravenhage., 1936-1963; 1749; omslag
          - Stukken betreffende het verlenen van subsidie aan het 'Nederlandsch Toneelverbond' voor de toneelschool te Amsterdam., 1941; 1750; omslag
          - Stukken betreffende de Academie voor Dramatische Kunst 'De Toneelschool' te Amsterdam., 1943-1969; 1751-1758; 8 omslagen
            - Betekenis van de Academie voor de toneelkunst, 1943 - 1952, 1751
            - Totstandkoming van de hervormingen in het toneelkunstonderwijs, 1945 - 1959, 1752
            - Personele aangelegenheden, 1947 - 1969, 1753
            - Verbouwing en uitbreiding van het schoolgebouw, 1948 - 1957, 1754
            - Verslagen over de cursusjaren 1947 - 1964, 1948 - 1965, 1755
            - Subsidieaanvragen voor de oprichting van een technisch-pedagogische afdeling en voor de herdenking van het 75-jarig bestaan, 1949, 1756
            - Verlening van subsidie aan de Stichting Academie voor Dramatische Kunst 'De Toneelschool' te Amsterdam, 1949 - 1961, 1757
            - Salariëring van de directeur, 1954 - 1963, 1758
          - Stukken betreffende de totstandkoming van de Regeling voor het van Rijkswege Gesubsidieerde Toneelonderwijs 1962., 1947-1964; 1759; pak
          - Stukken betreffende het afzien van plannen tot oprichting van toneelscholen in Utrecht en Arnhem., 1949-1958; 1760; omslag
          - Stukken betreffende het verlenen van subsidie aan de Stichting Toneelacademie te Maastricht., 1950-1954; 1761; omslag
          - Stukken betreffende het behandelen van het plan tot oprichting van een Internationale Academie voor toneelschrijvers., 1953-1957; 1762; omslag
          - Stukken betreffende het behandelen van het verzoek van de gemeente Rotterdam om subsidie voor een op te richten toneelacademie., 1956; 1763; omslag
          - Stukken betreffende de Stichting Arnhemse Toneelschool te Arnhem., 1956-1964; 1764-1765; 1 pak en 1 omslag
            - Verlening van subsidies, 1956 - 1962, 1764; pak
            - Jaarverslagen van de cursussen 1961/1962 - 1962/1963 en 1963/1964., 1765
          - Stukken betreffende het toekennen van vacatiegelden aan rijksgecommitteerden bij de eindexamens van de toneelscholen en hun bevindingen naar aanleiding van de eindexamens., 1957-1965; 1766; omslag
          - Stukken betreffende het behandelen van subsidieaanvragen van de Stichting Werkgroep Nederlands Cabaret en de Stichting Academie voor Kleinkunst, beiden te Amsterdam., 1959-1962; 1767; omslag
          - Stukken betreffende de salariëring van docenten aan gesubsidieerde toneelscholen., 1961-1964; 1768; omslag
          - Stukken betreffende het behandelen van het verzoek van Will Spoor om studiebeurzen toe te kennen aan leerlingen van zijn mimeschool te Amsterdam., 1962-1963; 1769; omslag
          - Stukken betreffende de verlening van subsidie aan de Stichting Academie voor Kleinkunst te Amsterdam., 1962-1964; 1770; omslag
          - Rapport van de Commissie van Rijksgecommitteerden bij de eindexamens van de toneelscholen 1964, met reactie hierop van de afdeling Kunsten., 1965; 1771; omslag
        - Internationale contacten, A.3.1.5.03
          - Stukken betreffende het verlenen van medewerking aan de opvoering van Nederlandse toneelstukken in het buitenland., 1947-1962; 1772; omslag